【裁判字號】    97,易緝,13
【裁判日期】    971104
【裁判案由】    竊盜
【裁判全文】
臺灣臺東地方法院刑事判決              97年度易緝字第13號
公  訴  人  臺灣臺東地方法院檢察署檢察官
被      告  丙○○
                    （現另案於臺灣臺東監獄執行中）
上列被告因竊盜案件，經檢察官提起公訴（95年度偵字第990號
），本院依簡式審判程序審理判決如下：
    主    文
丙○○踰越安全設備於夜間侵入住宅竊盜，累犯，處有期徒刑拾
月，減為有期徒刑伍月，如易科罰金，以銀元佰元即新臺幣玖
佰元折算壹日。
    犯罪事實
一、丙○○前於民國89年間因贓物案件，經臺灣板橋地方法院以
    89年度易字第3491號判處有期徒刑3月，緩刑3年確定（緩刑
    嗣經撤銷）；又於91年間因竊盜案件，經臺灣臺中地方法院
    以91年度豐簡字第615號判處有期徒刑4月確定，上開2罪接
    續執行，於93年4月28日縮短刑期執行完畢。詎猶不知悔改
    ，基於意圖為自己不法所有之犯意，於94年11月7日凌晨4、
    5時許，前往臺東縣臺東市○○街111巷2號乙○○住處前，
    趁乙○○熟睡之際，將其住處1樓後方浴室鋁製氣窗拆下後
    ，爬進氣窗缺口潛入乙○○上開住處內，竊取乙○○所有之
    行動電話（內含行動電話門號：0000000000號晶片卡1片）1
    具及電子手錶1只（價值共約新臺幣2,000元），得手後離去
    。嗣經警於乙○○上開住處之紗窗、鋁窗、鋁窗框等處採集
    指紋送驗比對，發現與丙○○之指紋相符後，始循線查獲上
    情。
二、案經臺東縣警察局臺東分局報告臺灣臺東地方法院檢察署檢
    察官偵查起訴。
    理    由
一、據以論罪之證據名稱：
（一）被告丙○○於本院訊問及審理時之自白。
（二）證人即被害人乙○○於警詢中之證詞。
（三）現場照片29張，臺東縣警察局臺東分局現場勘察採證查核
      表1紙，刑案現場初步紀錄表1紙及現場跡證蒐集紀錄清單
      1份，內政部警政署刑事警察局95年1月11日刑紋字第0950
      006238號鑑驗書1份。
（四）上開證據均互核相符，被告丙○○之任意性自白與事實相
      符，堪以採信。被告前揭犯行，事證明確，應依法論科。
二、論罪與科刑：
（一）被告丙○○行為後，刑法有關構成累犯之要件，已經修正
      ，依被告行為時即修正前刑法第47條規定「受有期徒刑之
      執行完畢，或受無期徒刑或有期徒刑一部之執行而赦免後
      ，五年以內再犯有期徒刑以上之罪者，為累犯，加重本刑
      至二分之一。」而修正後之刑法第47條第1項則規定「受
      徒刑之執行完畢，或一部之執行而赦免後，五年以內故意
      再犯有期徒刑以上之罪者，為累犯，加重本刑至二分之一
      。」自屬行為後法律有變更，非屬單純文字修正，亦非實
      務見解的明文化，應有修正後刑法第2條第1項「從舊從輕
      」原則之適用（最高法院96年度臺上字第6439、6651號判
      決意旨參照）。本件被告係故意犯罪，無論適用新法或舊
      法，均應論以累犯，是依新舊法比較之結果，修正後新法
      既未較有利於被告，自應適用行為時法即修正前刑法第47
      條規定論處。
（二）按刑法第321條第1項第2款所謂安全設備，係指依社會通
      常觀念足認為防盜之設備而言，又該條款所謂「毀」係指
      毀壞，稱「越」則指踰越或超越，祇要毀壞、踰越或超越
      安全設備之行為使該安全設備喪失防閑作用，即該當於前
      揭規定之要件。而鋁製氣窗具防閑之作用，是屬安全設備
      無疑。被告踰越鋁製氣窗後從窗戶爬越進入屋內之行為，
      已使該鋁製氣窗喪失防閑作用，揆諸前揭說明，自該當該
      條款所規定之「毀越」要件。核被告丙○○所為，係犯刑
      法第321條第1項第1、2款之踰越安全設備於夜間侵入住宅
      竊盜罪。又被告有如犯罪事實欄所示之論罪科刑紀錄，有
      臺灣高等法院被告前案紀錄表1份在卷可按，其於上開有
      期徒刑執行完畢後，5年以內故意再犯本件有期徒刑以上
      之罪，應依修正前刑法第47條之規定，論以累犯，並加重
      其刑。爰審酌被告正值盛壯之年，不知努力工作以獲取正
      當報酬，反以踰越安全設備、夜間侵入被害人住宅之方式
      ，竊取他人財物，影響社會治安重大及其所獲之財物價值
      ，暨被告犯後坦承犯行之犯後態度及竊盜之動機、手段等
      一切情狀，量處如主文所示之刑。又被告犯罪之時間，係
      在96年4月24日以前，所犯符合中華民國九十六年罪犯減
      刑條例第2條所定之減刑條件，應依該減刑條例第2條第1
      項第3款之規定，減其宣告刑2分之1，並諭知易科罰金之
      折算標準（按被告行為後，罰金罰鍰提高標準條例第2條
      業已刪除，而刑法第41條第1項前段易科罰金折算標準，
      已由修正前之銀元100元、200元、300元〈即新臺幣300元
      、600元、900元〉折算1日，修正為新臺幣1,000元、2,00
      0 元、3,000元折算1日，並刪除「因身體、教育、職業、
      家庭之關係或其他正當事由，執行顯有困難」之條件，因
      屬科刑規範事項變更，其折算標準為裁判時所應諭知，自
      有就新舊法規定比較必要，經比較新舊法結果，以被告行
      為時即修正前刑法較有利於被告，應依刑法第2條第1項前
      段規定，適用修正前刑法第41條第1項前段、修正前罰金
      罰鍰提高標準條例第2條規定，諭知易科罰金之折算標準
      ）。
三、應適用之法條：
    依刑事訴訟法第273條之1第1項、第299條第1項前段、第300
    條、第310條之2、第454條，刑法第2條第1項前段、第321條
    第1項第1款、第2款、（修正前）第47條、（修正前）第41
    條第1項前段，中華民國九十六年罪犯減刑條例第2條第1項
    第3款、第7條、第9條，（修正前）罰金罰鍰提高標準條例
    第2條，判決如主文。
本案經檢察官甲○○到庭執行職務
中    華    民    國    97    年    11    月    4    日
                  刑事第二庭    法  官  盧亨龍
以上正本證明與原本無異。
如不服本判決應於收受本判決後10日內向本院提出上訴書狀；上
訴書狀應敘述具體理由。未敘述上訴理由者，應於上訴期間屆滿
後20日內向本院補提理由書狀（均須按他造當事人之人數附繕本
）。「切勿逕送上級法院」。
告訴人或被害人對於本判決如有不服，請書具不服之理由狀，請
求檢察官上訴者，其上訴期間之計算係以檢察官收受判決正本之
日期為準。
                                書記官  石佳琪
中    華    民    國    97    年    11    月    4     日
附錄本案論罪科刑法條全文：
刑法第321條
犯竊盜罪而有左列情形之一者，處6月以上、5年以下有期徒刑：
一  於夜間侵入住宅或有人居住之建築物、船艦或隱匿其內而犯
    之者。
二  毀越門扇、牆垣或其他安全設備而犯之者。
三  攜帶兇器而犯之者。
四  結夥三人以上而犯之者。
五  乘火災、水災或其他災害之際而犯之者。
六  在車站或埠頭而犯之者。
前項之未遂犯罰之。


司法院資訊處製作；財團法人民間司法改革基金會備份。
